【裁判字號】    97,抗,1192
【裁判日期】    970806
【裁判案由】    假處分
【裁判全文】
臺灣高等法院民事裁定                  97年度抗字第1192號
抗  告  人  丙○○○
抗告人因與相對人甲○○、乙○○ 2人間假處分事件，對於中華
民國97年6月3日臺灣士林地方法院96年度裁全字第5014號所為裁
定提起抗告，本院裁定如下：
    主  文
抗告駁回。
原裁定事由欄原記載「上列當事人間返還支票事件」應更正為「
上列當事人間確認委任關係不存在事件」。
抗告訴訟費用由抗告人負擔。
    理  由
一、按，於爭執之法律關係，為防止發生重大之損害或避免急迫
    之危險或有其他相類之情形而有必要時，得聲請為定暫時狀
    態之處分，民事訴訟法第538條第1項定有明文。
二、相對人於原法院之聲請意旨略以：兩造均為東來加油站股份
    有限公司（下稱東來公司）之股東，東來公司之前任董監事
    任期於93年11月7日屆期，東來公司於96年11月2日舉行股東
    會改選董監事，並選出兩造及第三人黃聖欽為新任董事，改
    選後，於96年11月19日召開董事會選舉董事長，因董事席位
    為偶數致無法順利選出董事長，詎抗告人丙○○○對外仍以
    東來公司董事長自居，經聲請人發函要求回歸制度，由董事
    會對外代表公司，遭相對人拒絕，若任令抗告人以東來公司
    董事長自居，自屬違法且有侵害相對人行使董事職權之虞，
    爰聲請准予供相當之擔保後，於臺灣士林地方法院97年度訴
    字第86號確認委任關係不存在事件確定前，禁止抗告人行使
    東來公司董事長職務。
三、抗告意旨略以：原裁定事由欄記載「上列當事人間返還支票
    事件」係屬誤載，應依民事訴訟法第232條第1項裁定更正。
    抗告人為舊任董事長及新任董事，雖東來公司迄未能選出董
    事長，但所有新任董事均無不能行使董事職權之事，相對人
    之董事職務並未受有侵犯。董事會係董事所組成之人合組織
    ，主要為召集董事決議公司之相關事項，對外無法以董事會
    之名義代表公司。若無人行使董事長職務，東來公司將受更
    大之不利益。爰請求廢棄原裁定，在法院選任臨時管理人之
    前，准許抗告人代行董事長職務等語。
四、查，兩造對抗告人為東來公司前任董事長，迄今仍為公司登
    記資料之代表人，而東來公司業於96年11月 2日舉行股東會
    改選兩造及訴外人黃聖欽為新任董事，因故無法選出董事長
    之事實，均不爭執。抗告人對於相對人主張抗告人於董事長
    任期屆滿後仍以董事長之身分代表東來公司對外為一定之行
    為之事實，亦為自認。按，董事有數人者，法人事務之執行
    ，除章程另有規定外，取決於全體董事過半數之同意。董事
    就法人一切事務，對外代表法人。董事有數人者，除章程另
    有規定外，各董事均得代表法人，民法第27條第1、2項定有
    明文。公司法第 208條規定「董事會未設常務董事者，應由
    三分之二以上董事之出席，及出席董事過半數之同意，互選
    一人為董事長，並得依章程規定，以同一方式互選一人為副
    董事長。董事會設有常務董事者，其常務董事依前項選舉方
    式互選之，名額至少三人，最多不得超過董事人數三分之一
    。董事長或副董事長由常務董事依前項選舉方式互選之。董
    事長對內為股東會、董事會及常務董事會主席，對外代表公
    司。董事長請假或因故不能行使職權時，由副董事長代理之
    ；無副董事長或副董事長亦請假或因故不能行使職權時，由
    董事長指定常務董事一人代理之；其未設常務董事者，指定
    董事一人代理之；董事長未指定代理人者，由常務董事或董
    事互推一人代理之。常務董事於董事會休會時，依法令、章
    程、股東會決議及董事會決議，以集會方式經常執行董事會
    職權，由董事長隨時召集，以半數以上常務董事之出席，及
    出席過半數之決議行之。」，董事長對內為股東會、董事會
    及常務董事會主席，對外代表公司。若董事會未選任董事長
    前，各董事均有對外代表公司之權限，若已選出董事長，則
    應由董事長為公司之代表人。本件東來公司雖已選任董事，
    但尚未選任董事長，自應由全體董事對內經多數決執行法人
    事務，對外均有代表公司之權限；惟抗告人竟於東來公司董
    事會未選任其擔任董事長時，擅以董事長之身分對外代表東
    來公司，業已排除其他董事之正當權利，應認兩造所爭執之
    法律關係，為防止發生重大損害而有必要。甚者，原審法院
    就本案訴訟業於97年5月2日以97年度訴字第86號判決，確認
    相對人丙○○○與東來公司間董事長委任關係不存在。從而
    ，原裁定依相對人之聲請准許定暫時狀態處分，並無不合。
    抗告人意旨執詞指摘原裁定不當，求為廢棄，為無理由，應
    予駁回。
五、據上論結，本件抗告為無理由，裁定如主文。
中    華    民    國    97    年    8     月    6     日
                    民事第二庭
                        審判長法  官  吳謙仁
                              法  官  李瓊蔭
                              法  官  蘇瑞華
正本係照原本作成。
本裁定除以適用法規顯有錯誤為理由，並經本院許可外，不得再
抗告。如提起再抗告，應於收受後10日內委任律師為訴訟代理人
向本院提出再抗告狀。並繳納再抗告費新台幣１千元。
中    華    民    國    97    年    8     月    7     日
                              書記官  賴以真


司法院資訊處製作；財團法人民間司法改革基金會備份。
